【裁判字號】    95,基簡,181
【裁判日期】    950412
【裁判案由】    給付票款
【裁判全文】
臺灣基隆地方法院民事判決             95年度基簡字第181號
原      告  泰安產物保險股份有限公司
法定代理人  丙○○
訴訟代理人  丁○○
被      告  乙○○
輔  佐  人  甲○○
上列當事人間請求給付票款事件，本院於95年4月7日言詞辯論終
結，判決如下：
    主  文
被告應連帶給付原告新臺幣捌拾玖萬伍仟元，及其中新臺幣伍拾
伍萬元自九十四年五月十七日起，其餘新臺幣參拾肆萬伍仟元自
九十四年五月三十一日起，均至清償日止，按週年百分之六計算
之利息。
訴訟費用新臺幣玖仟捌佰元由被告負擔。
本判決得假執行。
    事  實
一、原告主張之原因事實為：原告原告執有被告簽發，如附表所
    載之被告背書之支票3紙，其中編號3之支票並由被告之夫即
    被告輔佐人甲○○背書，經原告先後提示，未獲付款，被告
    自應給付原告之系爭票款及利息如主文第1項所示（其中附
    表編號3部分則由被告與甲○○負連帶責任，因予聲請本院
    對該2人核發支付命令，因被告對支付命令異議而視為起訴
    ，甲○○部分因未異議而確定）。其聲明為如主文第1項所
    示。
二、被告則以：系爭支票乃甲○○於為代甲○○清償其任職於原
    告公司時，原應向原告繳付之所代收之保險費，而為簽發交
    付原告。惟因原告公司主管（某經理）答應協助就分可退之
    其他款項，作為扣抵甲○○應繳付款項，現原告與甲○○尚
    未對帳清楚，須待對帳清楚確定甲○○實欠原告金額，再行
    給付等語，作為拒絕給付系爭票款之抗辯理由。
三、原告提出與其主張相符之支票暨退票理由單各3件為證，且
    被告對支票暨退票理由單之真正不爭執，自堪信為真實。
四、票據行為，為不要因行為，執票人不負證明關於取得票據原
    因之責任。票據債務人如就主張其與執票人間並無為票據行
    為之原因關係存在，或執票人取得票據係出於惡意或詐欺者
    者，應就該等原因舉證證明，否則應對執票人應依系爭支票
    文義擔保支票對執票人之支付責任。此參看票據法第13條、
    第14條，及最高法院19年上字第1804號判例、49年台上字第
    678 號判例、69年度台上字第3754號判例甚明，被告上開抗
    辯，既非屬原告取得系爭3張支票無為票據行為之原因關係
    存在，或執票人取得票據係出於惡意或詐欺，縱或屬實，亦
    不能作為拒絕系爭票據債務之理由，所為之上開抗辯自無可
    採。
五、從而，原告依系爭票據所生之票款給付請求權、法定遲延利
    息給付請求權，為如主文第1項之請求，於法有據，應予准
    許。
六、據上論結，本件原告之訴為有理由，應依民事訴訟法第436
    條第2項、第78條、第87條、第389條第1項第3款，判決如主
    文。
中    華    民    國    95    年    4    月    12     日
                  基隆簡易庭法  官  李木貴
 附表：
┌──┬─────┬─────┬────┬─────┬────┐
│編號│付款人    │ 票 號    │發票日  │票面金額  │退票日  │
│    │          │          │        │(新臺幣)  │        │
├──┼─────┼─────┼────┼─────┼────┤
│1   │ 華南商業 │PC0000000 │94.3.25 │320,000元 │94.4.4  │
│    │ 銀行基隆 │          │        │          │        │
│    │ 港口分行 │          │        │          │        │
├──┼─────┼─────┼────┼─────┼────┤
│2   │ 同上     │PC0000000 │94.5.15 │230,000元 │94.5.16 │
├──┼─────┼─────┼────┼─────┼────┤
│3   │ 同上     │PC0000000 │94.5.30 │345,000元 │94.5.30 │
│    │          │          │        │          │        │
└──┴─────┴─────┴────┴─────┴────┘
以上正本係照原本作成。
對於本件判決如有不服，應於收受送達後20日內向本院提出上訴
書狀，上訴於本院合議庭，並按他造當事人之人數附具繕本。
中    華    民    國    95    年    4     月    12    日
                        書記官  林蔚菁


司法院資訊處製作；財團法人民間司法改革基金會備份。
